臺灣板橋地方法院刑事判決             100年度易字第2860號
公  訴  人  臺灣板橋地方法院檢察署檢察官
被      告  施鈞凱
上列被告因違反毒品危害防制條例案件，經檢察官提起公訴（
100 年度毒偵字第3799號），被告於準備程序中就被訴事實為有
罪之陳述，經本院裁定進行簡式審判程序，判決如下：
    主  文
施鈞凱施用第二級毒品，累犯，處有期徒刑陸月，如易科罰金，
以新臺幣壹仟元折算壹日。扣案之第二級毒品甲基安非他命殘渣
袋壹只沒收銷燬。
    事  實
一、施鈞凱前因施用毒品案件，經本院以95年度毒聲字第2296號
    裁定送觀察、勒戒後，認有繼續施用毒品之傾向，再經本院
    以96年度毒聲字第968 號裁定令入戒治處所施以強制戒治，
    於民國97年1 月29日釋放出所，並由臺灣板橋地方法院檢察
    署檢察官以97年度戒毒偵字第88號為不起訴處分確定。復因
    施用毒品案件，經本院以98年度簡字第6259號判處有期徒刑
    4 月，上訴後經本院以98年度簡上字第1123號判決駁回上訴
    確定。再因施用第二級毒品案件，經本院以99年度簡字第23
    42號判處有期徒刑5 月確定，上開2 罪嗣經本院以99年度聲
    字第2501號裁定合併定其應執行刑為有期徒刑7 月確定，於
    99年10月5 日易科罰金執行完畢。詎猶不知悔改，復基於施
    用第二級毒品甲基安非他命之犯意，於100 年5 月21日20時
    許，在其位於新北市○○區○○街112 巷9 號5 樓A 室居所
    內，以將甲基安非他命置入玻璃球吸食器內燒烤後吸食煙霧
    之方式，施用第二級毒品甲基安非他命1 次。嗣於翌（22）
    日0 時40分許，為警在上址查獲，得其同意搜索後，扣得甲
    基安非他命殘渣袋1 只（量微無從秤重）、含第四級毒品硝
    西泮成分之橘色圓形錠劑4 粒（驗餘淨重0.7601公克【起訴
    書誤載為0.0119公克】，純質淨重未逾20公克，此部分尚不
    構成犯罪，由警方依法查處），經警採集其尿液檢體送驗後
    ，結果呈安非他命類陽性反應，始悉上情。
二、案經新北市政府警察局三重分局移請臺灣板橋地方法院檢察
    署檢察官偵查起訴。
    理  由
一、本案被告施鈞凱所犯係死刑、無期徒刑、最輕本刑為3 年以
    上有期徒刑以外之罪，其於準備程序中就前揭被訴事實為有
    罪之陳述，經受命法官告知簡式審判程序之旨，並聽取其與
    公訴人之意見後，本院認無不得或不宜改依簡式審判程序進
    行之情事，依刑事訴訟法第273 條之1 第1 項、第284 條之
    1 規定，裁定本案由受命法官進行簡式審判程序；且依刑事
    訴訟法第273 條之2 及第159 條第2 項規定，不適用傳聞法
    則有關限制證據能力之相關規定，合先敘明。
二、上揭犯罪事實，業據被告於本院審理時自白不諱，且被告為
    警查獲後，經警採集其尿液檢體送鑑定，先以酵素免疫分析
    法（EIA ）初步檢驗，呈現安非他命類陽性反應，再以氣相
    層析質譜儀法（GC/MS ）確認檢驗，亦呈現安非他命及甲基
    安非他命陽性反應等情，此有新北市政府警察局查獲毒品案
    件尿液檢體監管紀錄表、新北市政府警察局三重分局毒品犯
    罪嫌疑人尿液採驗作業管制紀錄、臺灣檢驗科技股份有限公
    司於100 年6 月3 日所出具之報告編號UL/2011/00000000號
    濫用藥物檢驗報告各1 紙在卷可稽（本案偵查卷宗第44至46
    頁參照），並有甲基安非他命殘渣袋1 只扣案可資佐證，足
    徵被告任意性自白與事實相符，應堪採信。再被告前因施用
    第二級毒品案件，經本院以95年度毒聲字第2296號裁定送觀
    察、勒戒後，認有繼續施用毒品之傾向，再經本院以96年度
    毒聲字第968 號裁定令入戒治處所施以強制戒治，於97年1
    月29日釋放出所，並由臺灣板橋地方法院檢察署檢察官以97
    年度戒毒偵字第88號為不起訴處分確定等情，有臺灣高等法
    院被告前案紀錄表1 份在卷可考，其於上開觀察、勒戒及強
    制戒治執行完畢釋放後5 年內再犯本件施用第二級毒品犯行
    ，自應依毒品危害防制條例第23條第2 項規定，依法追訴、
    處罰。本案事證明確，被告犯行洵堪認定，應依法論科。
三、按甲基安非他命係毒品危害防制條例第2 條第2 項第2 款所
    明定列管之第二級毒品。是核被告所為，係犯毒品危害防制
    條例第10條第2 項之施用第二級毒品罪。被告施用甲基安非
    他命前持有甲基安非他命之低度行為，為施用之高度行為所
    吸收，不另論罪。被告有如犯罪事實欄所載之論罪科刑及執
    行紀錄，有臺灣高等法院被告前案紀錄表1 份附卷可參，其
    於受有期徒刑之執行完畢後，5 年以內故意再犯本案有期徒
    刑以上之罪，為累犯，應依刑法第47條第1 項規定加重其刑
    。爰審酌被告曾因施用毒品案件，經觀察、勒戒及強制戒治
    執行完畢釋放，並獲得不起訴處分之寬典（見卷附臺灣高等
    法院被告前案紀錄表），猶不知悔改，而再犯本件施用第二
    級毒品罪，顯見其戒除毒癮之意志薄弱，惟其施用毒品係自
    戕行為，對他人法益尚無具體危害，兼衡被告之品行、智識
    程度、生活狀況、犯罪之動機、目的、手段、坦承犯行之犯
    罪後態度等一切情狀，量處如主文所示之刑，並諭知易科罰
    金之折算標準，以資懲儆。
四、扣案之甲基安非他命殘渣袋1 只（所含甲基安非他命量微無
    法析離磅秤），係查獲之第二級毒品，不問屬於犯人與否，
    應依毒品危害防制條例第18條第1 項前段之規定沒收銷燬。
    至扣案之第四級毒品硝西泮4 粒（淨重0.7720公克，取樣0.
    0119公克，餘重0.7601公克），雖屬違禁物，惟與本案被告
    施用毒品犯行無關，爰不予宣告沒收，附此敘明。
據上論斷，應依刑事訴訟法第273 條之1 第1 項、第299 條第1
項前段，毒品危害防制條例第10條第2 項、第18條第1 項前段，
刑法第11條、第47條第1 項，第41條第1 項前段，判決如主文。
本案經檢察官林士淳到庭執行職務。
中    華    民    國    100   年     9    月    30    日
                    刑事第十一庭  法  官  黃司熒
上列正本證明與原本無異。
如不服本判決，應於判決送達後10日內，向本院提出上訴書狀，
並應敘述具體理由；其未敘述上訴理由者，應於上訴期間屆滿後
20日內向本院補提理由書（均須按他造當事人之人數附繕本），
「切勿逕送上級法院」。
                                  書記官  屠衛民
中    華    民    國    100   年     9    月    30    日
附錄本案論罪科刑法條全文：
毒品危害防制條例第10條
施用第一級毒品者，處 6 月以上 5 年以下有期徒刑。
施用第二級毒品者，處 3 年以下有期徒刑。